臺灣士林地方法院刑事裁定　　　　　　　　　　　九十三年度交聲字第一六二六號
　　原處分機關　臺北市交通事件裁決所
　　異　議人即
　　受　處分人　甲○○
右列受處分人因違反道路交通管理處罰條例案件，對台北市交通事件裁決所民國九十
三年十一月九日所為之處分（北市裁三字第駕裁二二─Ａ九Ｊ三○○九八七號）聲明
異議，本院裁定如左：
    主  文
異議駁回。
    理  由
一原處分意旨略以：異議人即受處分人甲○○於民國九十三年九月十四日八時二十八
  分許，騎乘ＡＲＬ─三七二號機車，直行台北市○○○路，行經設有右轉彎專用車
  道之台北市○○○路與忠孝西路（裁決書漏載忠孝西路）交岔路口時，竟佔用最外
  側轉彎專用車道，經警舉發，裁決機關認異議人違反道路交通管理處罰條例第四十
  八條第七款（裁決書贅引第一項），而裁處異議人罰鍰新台幣六百元，並依同條例
  第六十三條第一項第一款之規定（裁決書漏引第一款），記違規點數一點之處分。
二異議意旨略以：異議人當日非直行車，而係右轉彎機車，且機車本就應行駛在最外
  側慢車道，何以需變換車道擠入內側車道等紅綠燈？異議人並無裁決機關所認定之
  違規行為，為此聲明異議。
三按雙白實線，設於路段中，用以分隔同向車道，並禁止變換車道；指向線，用以指
  示車輛行駛方向。以白色箭頭劃設於車道上；本標線設於交岔路口方向專用車道上
  與禁止變換車道線配合使用時，車輛須循序前進，並於進入交岔路口後遵照所指方
  向行駛；弧形箭頭指示轉彎，道路交通標誌標線號誌設置規則第一百四十九條第一
  項第七款、第一八八條第一項、第二項、第三項第二款分別定有明文。再按在設有
  左、右轉彎專用車道之交岔路口，直行車佔用最內側或最外側或專用車道者，處二
  百元以上六百元以下（折合新台幣六百元以上一千八百元以下）罰鍰；又汽車駕駛
  人，違反本條例第四十八條者，除依原條款處罰外，並記違規點數一點，道路交通
  管理處罰條例第四十八條第七款、第六十三條第一項第一款分別定有明文。
四經查：
  (一)台北市○○○路與忠孝西路交岔路口，於裁決機關認異議人甲○○違規處所之中
    山南路北向南方向最右側設有右轉彎之弧形箭頭，於該設有右轉彎弧形箭頭之車
    道與其旁之車道設有禁止變換車道之雙白實線等情，有證人即舉發本件違規事件
    之台北市政府警察局中正一分局交通分隊警員施創文庭提，且為異議人所不爭執
    之現場照片二幀在卷為憑，堪認該處為設有右轉彎專用車道之交岔路口。
  (二)次查據證人施創文於本院庭訊時結證稱：台北市○○○路往南、往北各有四個車
    道，以分隔島分離快慢車道，當天我站在中山南路與忠孝西路口的停止線及雙白
    線上值勤，因忠孝西路在中山南路到重慶南路間是禁行機車，故中山南路北向南
    之機車是不可以右轉，異議人當天沿中山南路由北往南直走，並佔用右轉專用道
    。在我看到異議人前，我在該路口指揮把看起來要騎去佔用右轉專用道之機車引
    導到內側慢車道，當時異議人的車在右轉專用道的左側行駛，在她騎至路口二十
    公尺前我就看到她，我一樣引導她到內側慢車道，但異議人似乎沒有看到我的手
    勢一直騎過來，騎到我的面前，並停在右轉專用道，我就攔停等語，查證人施創
    文與異議人素不相識，並無怨隙，衡情自無設詞誣陷異議人，陷己於偽證罪之虞
    。況查異議人雖於聲明異議狀辯稱其為轉彎車，非直行車云云，惟其於本院調查
    時則稱：當天我是直行車，並非要右轉等語，且稱：其原走在最外側之車道，後
    切到旁邊之車道，切進去後因是紅燈，故停車，其前方之機車一直後退，要擠進
    裡面之車道，等該機車退開後即往前騎，之後就看到警察揮手要我過去等語，核
    與證人施創文稱：異議人當天所騎之機車是直行車等語相符，而異議人前方之機
    車會一直後退，切入內側之車道，應係見施創文指揮，而切入內側慢車道，依此
    益堪認證人施創文所述與事實相符。異議人辯稱：其非直行車，未佔用最外側轉
    彎專用車道云云，顯為卸責之詞，不足採信。
五綜上所述，異議人確有前揭違規情事，是原處分機關為前開裁處，核無不當，異議
  人聲明異議為無理由，應予駁回。
六依道路交通案件處理辦法第十九條，裁定如主文。
中　　　華　　　民　　　國　　九十三　　年　　  十二　　月      十三    日
                                  臺灣士林地方法院交通法庭
                                                法  官  江  翠  萍
右正本證明與原本無異。
如不服本裁定應於送達後五日內向本院提出抗告狀。
                                                書記官  范  淑  芬
中　　　華　　　民　　　國　　九十三　　年　　  十二　　月　　  十四　　日
